臺灣基隆地方法院民事裁定  
111年度破字第2號
聲  請  人  呂庭萱即怪獸數位股份有限公司清算人



上列聲請人聲請破產宣告事件，本院裁定如下：
    主  文
聲請駁回。
聲請程序費用新臺幣1,000元由聲請人負擔。
    理  由
一、按公司法第334條規定「第八十三條至第八十六條、第八十
    七條第三項、第四項、第八十九條及第九十條之規定，於股
    份有限公司之清算準用之。」、同法第89條第1項規定「公
    司財產不足清償其債務時，清算人應即聲請宣告破產。」。
    再按破產，對債務人不能清償債務者，宣告之；破產宣告時
    屬於破產人之一切財產，及將來行使之財產請求權，破產宣
    告後，破產終結前，破產人所取得之財產，為破產財團；財
    團費用及財團債務，應先於破產債權，隨時由破產財團清償
    之，破產法第57條、第82條第1項、第97條分別定有明文。
    又破產宣告後，如破產財團之財產不敷清償財團費用及財團
    債務時，法院因破產管理人之聲請，應以裁定宣告破產終止
    ，破產法第148條亦有明文。而依上開法條意旨以觀，倘債
    務人確係毫無財產可構成破產財團，或破產財團雖勉強可組
    成，然其破產財團之財產尚不敷清償破產財團之費用及財團
    之債務，縱使予以裁定宣告債務人破產，因其他破產債權人
    已無法藉由破產程序而受到任何清償之機會，而無從依破產
    程序清理其債務時，即無進行破產程序之必要，得以無宣告
    破產之實益為由，裁定駁回債務人破產之聲請。
二、本件聲請意旨略以：怪獸數位股份有限公司（下稱怪獸公司
    ）經股東會決議自111年4月8日解散，並選任聲請人呂庭萱
    為清算人，並於111年5月3日聲報本院准予111年6月6日備查
    。茲因公司財產不足清償公司債務，依公司法第334條準用
    同法第89條規定聲請本院對怪獸公司宣告破產。　　
三、經查；
(一)本件聲請人呂庭萱確實為怪獸公司之清算人，業據調閱本院
    111年度司司字第12號案卷可參。
(二)聲請人主張怪獸公司負有債務227萬4,571元，而目前總資產
    僅有銀行存款26元，顯已無足夠剩餘財產可供清償負債等情
    。從而，怪獸公司可動用之現金或約當現金之資產無法清償
    破產財團之管理、分配所生之費用及破產管理人之報酬等財
    團費用，則縱准予宣告破產，隨即須同時宣告破產程序終止
    ，徒增破產程序及費用之浪費，無益於債務人及全體債權人
    ，不能達成破產制度使多數債權人公平受償之目的，聲請宣
    告破產既無必要亦無實益。從而，聲請人聲請宣告其破產，
    無從准許，應予駁回。
四、依破產法第5條，民事訴訟法第95條、第78條，裁定如主文
    。
中　　華　　民　　國　　111 　年　　8 　　月　　25　　日
                  民事庭法　官　王翠芬
以上正本係照原本作成。
如不服本裁定應於送達後十日內向本院提出抗告狀，並繳納抗告
費新臺幣一千元。
中　　華　　民　　國　　111 　年　　8 　　月　　25　　日
                        書記官  陳怡君